【裁判字號】    90,訴,533
【裁判日期】    900605
【裁判案由】    毒品危害防制條例
【裁判全文】
台灣彰化地方法院刑事判決                            九十年度訴字第五三三號
    公  訴  人  臺灣彰化地方法院檢察署檢察官
    被      告  甲○○
右列被告因違反毒品危害防制條例案件，經檢察官提起公訴（八十九年度毒偵字第五
七一八、九十年度毒偵字第八十四號）及移送併辦（九十年度毒偵字第二二四三號）
，本院判決如左：
    主  文
甲○○連續施用第一級毒品，處有期徒刑捌月，扣案之毒品海洛因貳包（驗餘總淨重
零點壹玖公克）、殘留海洛因之塑膠空袋壹個以及摻有海洛因之香煙壹支均沒收銷燬
之；又連續施用第二級毒品，處有期徒刑伍月，扣案之毒品安非他命壹包（毛重零點
陸公克）沒收銷燬之；應執行有期徒刑壹年，扣案之毒品海洛因貳包（驗餘總淨重零
點壹玖公克）、殘留海洛因之塑膠空袋壹個、摻有海洛因之香煙壹支以及毒品安非他
命壹包（毛重零點陸公克）均沒收銷燬之。
    事  實
一、甲○○前因施用毒品案件，先後二次經觀察、勒戒後，分別認無繼續施用毒品之
    傾向及有繼續施用毒品之傾向，由本院各於民國（下同）八十七年十月三十日、
    八十八年七月二日，以八十七年度少護字第一四一、五七○號裁定不付保護處分
    、八十八年度少調字第三○○號裁定不付審理確定。詎仍不知悔改，復基於概括
    之犯意，自八十九年十一月七日起至九十年五月十五日止，在彰化縣永靖鄉○○
    村○○路○段其友人「大胖」住處等地，以摻入香煙內吸食之方式，施用第一級
    毒品海洛因多次；復另行起意，並基於概括之犯意，自八十九年十一月七日起至
    九十年五月十五日止，在其友人「大胖」上址住處等地，將安非他命置於玻璃球
    管內，下以火燒烤之方式，連續施用第二級毒品安非他命多次。嗣於八十九年十
    一月十三日下午五時四十分許，在彰化縣員林鎮○○里○○路○段二巷一○三弄
    二十二號，為警查獲；復於同年十二月十八日晚間十時許，在彰化縣永靖鄉○○
    村○○路○段永興游泳池前，再度為警查獲，並扣得其所有殘留海洛因之塑膠空
    袋一個及摻有海洛因香煙一支；又於九十年五月十七日晚間九時三十分許，在彰
    化縣員林鎮○○路○段台汽客運站前，為警第三次查獲，並扣得其所有第一級毒
    品海洛因二包（驗餘總淨重０．一九公克）及第二級毒品安他命一包（毛重０．
    六公克）。嗣經本院以九十年度毒聲字第        號裁定令入戒治所施以強制戒
    治一年。
二、案經彰化縣警察局田中分局及員林分局報請台灣彰化地方法院檢察署檢察官偵查
    起訴暨彰化縣警察局員林分局報請台灣彰化地方法院檢察署檢察官移由本院併案
    審理。。
    理  由
一、右揭事實，業據被告於本院審理時供承不諱，且被告第一次及第三次為警查獲時
    所採之尿水經送驗結果，亦發現確均呈嗎啡及甲基安非他命之陽性反應，第二次
    採尿送驗則發現確呈甲基安非他命之陽性反應，此彰化縣衛生局所出具之煙毒尿
    液檢驗成績書三紙附卷可稽，又被告所有之白色粉末二小包，確屬第一級毒品海
    洛因，復有法務部調查局檢驗通知書一紙在卷足憑，此外，並有如主文所示之物
    扣案可資佐證，其自白核與事實相符，堪以採信。又被告前因施用毒品案件，先
    後二次經觀察、勒戒後，分別認無繼續施用毒品之傾向及有繼續施用毒品之傾向
    ，由本院各於八十七年十月三十日、八十八年七月二日，以八十七年度少護字第
    一四一、五七○號裁定不付保護處分、八十八年度少調字第三○○號裁定不付審
    理確定，有該不付保護處分及不付審理裁定各一份在卷足憑，嗣其三犯毒品危害
    防制條例第十條之罪，經本院以九十年度毒聲字第        號裁定令入戒治所施
    以強制戒治一年。被告犯罪事證明確，其前開犯行洵堪認定，應依法論科。
二、核被告所為，係犯毒品危害防制條例第十條第一、二項之罪。其於施用毒品前後
    持有海洛因、甲基安非他命之低度行為，應為施用之高度行為所吸收，不另論罪
    。被告先後多次施用海洛因及安非他命之犯行，時間緊接，所犯構成要件相同之
    罪名，顯係基於概括犯意反覆為之，均為連續犯，依法應論以一罪，並加重其刑
    。被告所犯上開二罪，犯意各別，行為互殊，應分論併罰之。另被告自八十九年
    十一月七日起至九十年五月十五日止之施用海洛因（八十九年十二月十八日部分
    除外）及安非他命（八十九年十一月十三日及同年十二月十八日部分除外）之犯
    行，雖未據起訴，惟因與已起訴且認應構成犯罪之事實間，有裁判上一罪之連續
    犯關係，依審判不可分原則，本院自應併案審理。爰審酌被告品行、智識程度、
    犯罪之動機，所生危害及犯罪後態度等一切情狀，分別量處如主文所示之刑，並
    定其應執行之刑，以示儆懲。扣案之第一級毒品海洛因二小包（驗餘總淨重０．
    一九公克）、第二級毒品安非他命一小包（毛重０．六公克）為毒品，以及殘留
    海洛因之塑膠空袋一個、摻有海洛因香煙一支，因海洛因與上開之物已無法析離
    ，故視同第一級毒品，均應沒收銷燬之。
據上論斷，應依刑事訴訟法第二百九十九條第一項前段，毒品危害防制條例第十條第
一項、第二項、第十八條第一項前段，刑法第十一條前段、第五十六條、第五十一條
第五款，判決如主文。
本案經檢察官郭棋湧到庭執行職務。
中      華      民      國    九   十    年      六      月     五      日
                                      台灣彰化地方法院刑事第二庭
                                            法    官  康  弼  周
（如不服本判決，應於判決送達後十日內向本院提出上訴狀）


司法院資訊處製作；財團法人民間司法改革基金會備份。
